tr: Hayvanlar ve Evcil Hayvan Ürünleri > Evcil Hayvan Ürünleri > Kuş Ürünleri: Kuş Kafesi Aksesuarları; Kuş Kafesleri ve Stantları; Kuş Yemleri; Kuş Egzersiz ve Oyun Stantları; Kuş Merdivenleri ve Tünekleri; Kuş Oyuncakları; Kuş Ödül Mamaları
hu: Állatok és kisállatkellékek > Háziállat-kellékek > Madárkellékek: Madárketrec-kiegészítők; Madárketrecek és -állványok; Madáreledel; Madáredzőtermek és játszóállványok; Madárlétrák és ülőrudak; Madárjátékok; Madárcsemegék
bg-BG: Артикули за животни и домашни любимци > Артикули за домашни любимци > Артикули за птици: Аксесоари за клетки за птици; Клетки и стойки за птици; Храна за птици; Стойки за игра и гимнастика; Стълби и кацалки; Играчки за птици; Лакомства за птици
nl: Dieren > Benodigdheden voor huisdieren > Benodigdheden voor vogels: Accessoires voor vogelkooien; Vogelkooien en standaards; Vogelvoer; Speeltuintjes en -toestellen voor vogels; Vogelladders en stokken; Vogelspeeltjes; Vogelhapjes
hr-HR: Životinje i potrepštine za kućne ljubimce > Potrepštine za kućne ljubimce > Potrepštine za ptice: Dodaci za kaveze za ptice; Kavezi i stalci za ptice; Hrana za ptice; Penjalice i stalci za igru za ptice; Ljestve i prečke za ptice; Igračke za ptice; Poslastice za ptice
pt-PT: Artigos para animais e animais estimação > Artigos para animais > Artigos para pássaros: Acessórios para pássaros de gaiola; Gaiolas e poleiros para pássaros; Comida para pássaros; Acessórios de diversão e ginástica para pássaros; Poleiros e escadas para pássaros; Brinquedos para pássaros; Snacks para pássaros
lt-LT: Gyvūnai ir prekės naminiams gyvūnams > Prekės naminiams gyvūnams > Prekės paukščiams: Paukščių narvelių priedai; Paukščių narveliai ir stovai; Paukščių lesalas; Sporto įranga ir žaidimų stendai paukščiams; Kopėtėlės ir laktos paukščiams; Žaislai paukščiams; Skanėstai paukščiams
ja: ペット・ペット用品 > ペット用品 > 鳥用品: 鳥かご関連用品; 鳥かご・鳥かご用スタンド; 鳥用フード; 鳥用アスレチック・プレイスタンド; 鳥用はしご・止まり木; 鳥用おもちゃ; 鳥用おやつ
zh-CN: 动物/宠物用品 > 宠物用品 > 鸟类用品: 鸟笼配件; 鸟笼/鸟架; 鸟食; 鸟儿活动架/玩耍架; 鸟攀爬梯/栖棍; 鸟用玩具; 鸟零食
zh-TW: 動物/寵物補給品 > 寵物用品 > 鳥類用品: 鳥籠配件; 鳥籠/鳥籠架; 鳥類飼料; 鳥架; 鳥類攀爬架; 鳥用玩具; 鳥類零食
it: Articoli per animali > Animali domestici - Articoli > Articoli per uccelli: Accessori per gabbie per uccelli; Gabbie e trespoli per uccelli; Mangime per uccelli; Palestre e giochi per uccelli; Scalette e trespoli per uccelli; Giochi per uccelli; Snack per uccelli
da: Dyr og tilbehør til kæledyr > Tilbehør til kæledyr > Tilbehør til fugle: Tilbehør til fuglebure; Fuglebure og standere; Fuglefoder; Redskaber og legetøj til fugle; Stiger og siddepinde til fugle; Legetøj til fugle; Godbidder til fugle
sv: Djur och tillbehör till husdjur > Tillbehör till husdjur > Fågeltillbehör: Tillbehör till fågelburar; Fågelburar och ställningar; Fågelmat; Fågelgym och lekpinnar för fåglar; Stegar och pinnar för fåglar; Fågelleksaker; Fågelgodis
sl-SI: Živali in pripomočki za hišne ljubljenčke > Pripomočki za hišne ljubljenčke > Pripomočki za ptice: Dodatki za ptičje kletke; Ptičje kletke in stojala; Hrana za ptice; Ptičje telovadnice in igrala; Lestve in gredi za ptice; Igrače za ptice; Priboljški za ptice
fr: Animaux et articles pour animaux de compagnie > Articles pour animaux de compagnie > Accessoires pour oiseaux: Accessoires pour cages à oiseaux; Cages et perchoirs à oiseaux; Nourriture pour oiseaux; Aires de jeux pour oiseaux; Perches et échelles pour oiseaux; Jouets pour oiseaux; Friandises pour oiseaux
fi: Eläinten ja lemmikkieläinten tarvikkeet > Lemmikkieläinten tarvikkeet > Lintujen tarvikkeet: Lintuhäkkien lisävarusteet; Lintuhäkit ja telineet; Lintujen ruoka; Lintujen kiipeily- ja leikkitelineet; Lintujen tikkaat ja oksat; Lintujen lelut; Lintujen herkut
ru: Животные и товары для питомцев > Товары для домашних животных > Товары для птиц: Аксессуары для птичьих клеток; Клетки и подставки для птиц; Корм для птиц; Игровые площадки для птиц; Лесенки и жердочки для птиц; Игрушки для птиц; Лакомства для птиц
pt-BR: Animais e produtos para animais de estimação > Suprimentos para animais de estimação > Suprimentos para pássaros: Acessórios para gaiolas de pássaros; Gaiolas e poleiros para pássaros; Ração para pássaros; Poleiros para pássaros; Escadas e poleiros para pássaros; Brinquedos para pássaros; Petiscos para pássaros
pl: Zwierzęta i artykuły dla zwierząt > Artykuły dla zwierząt > Artykuły dla ptaków: Akcesoria do klatek dla ptaków; Klatki i stojaki dla ptaków; Karma dla ptaków; Zestawy rekreacyjne dla ptaków; Drabinki i grzędy dla ptaków; Zabawki dla ptaków; Smakołyki dla ptaków
vi: Đồ dùng cho động vật & thú cưng > Đồ dùng cho thú cưng > Đồ dùng cho chim: Phụ kiện lồng chim; Lồng chim và giá đậu cho chim; Thức ăn cho chim; Cầu đứng nuôi chim; Thang và chỗ đậu cho chim; Đồ chơi cho chim; Đồ ăn thưởng cho chim
ro-RO: Animale și articole pentru animale de companie > Articole pentru animale de companie > Articole pentru păsări: Accesorii pentru colivii; Colivii și suporturi pentru păsări; Hrană pentru păsări; Locuri de joacă pentru păsări; Scări și stinghii pentru păsări; Jucării pentru păsări; Recompense pentru păsări
ko: 동물/반려동물 용품 > 반려동물 용품 > 새 용품: 새장 부대용품; 새장/스탠드; 새 모이; 새 놀이터; 새 사다리/홰; 새 장난감; 새 간식
th: อุปกรณ์สำหรับสัตว์และสัตว์เลี้ยง > อุปกรณ์สัตว์เลี้ยง > อุปกรณ์สำหรับนก: อุปกรณ์กรงนก; กรงนกและที่ตั้ง; อาหารนก; ยิมและเครื่องเล่นสำหรับนก; บันไดและที่เกาะสำหรับนก; ของเล่นนก; อาหารว่างสำหรับนก
sk-SK: Potreby pre zvieratá a domácich miláčikov > Potreby pre domácich miláčikov > Potreby pre vtáky: Príslušenstvo pre vtáčie klietky; Vtáčie klietky a stojany; Krmivo pre vtáky; Vtáčie hrazdy a hracie stanice; Rebríky a bidlá pre vtáky; Hračky pre vtáky; Maškrty pre vtáky
el: Ζώα και προμήθειες για κατοικίδια ζώα > Προμήθειες για κατοικίδια ζώα > Προμήθειες για πτηνά: Αξεσουάρ κλουβιών πουλιών; Κλουβιά & βάσεις πουλιών; Τροφή για πτηνά; Γυμναστήρια & σταντ παιχνιδιού για πτηνά; Σκάλες & κλαδιά για πτηνά; Παιχνίδια για πτηνά; Λιχουδιές πτηνών
es: Productos para mascotas y animales > Productos para mascotas > Productos para pájaros: Accesorios de jaulas para pájaros; Pies y jaulas para pájaros; Comida para pájaros; Zonas de juegos y gimnasios para pájaros; Escaleras y juguetes colgantes para pájaros; Juguetes para pájaros; Premios para pájaros
de: Tiere & Tierbedarf > Haustierbedarf > Vogelbedarf: Vogelkäfigzubehör; Vogelkäfige & -ständer; Vogelfutter; Spielvorrichtungen für Vögel; Vogelleitern & -sitzstangen; Vogelspielzeug; Snacks für Vögel
en: Animals & Pet Supplies > Pet Supplies > Bird Supplies: Bird Cage Accessories; Bird Cages & Stands; Bird Food; Bird Gyms & Playstands; Bird Ladders & Perches; Bird Toys; Bird Treats
nb: Produkter til dyr og husdyr > Husdyrprodukter > Fugleprodukter: Tilbehør til fuglebur; Fuglebur og stativer; Fuglemat; Fuglegym og lekestativer; Fuglestiger og -vagler; Fugleleker; Fuglegodter
cs: Chovatelství > Potřeby pro domácí zvířata > Potřeby pro ptáky: Ptačí klece – příslušenství; Ptačí klece a podstavce; Krmivo pro ptáky; Prolézačky pro ptáky; Žebříky a bidýlka pro ptáky; Hračky pro ptáky; Pamlsky pro ptáky